# 加工收入的确认时点问题

提问人：yufangfang 时间：2020-07-01 17:36:00
A公司从事加工服务，而且是将机器放置在客户厂区进行加工，按加工件数结算加工费，请问：
1 、如果合同约定，当月的加工费，次月 10 日之前对账开票，假设对账之前企业是不知道加工的准确数量，那在结账之前能对账或者加工量从而有收入的金额，是否可以将收入确认于当月？
2 、如果合同约定，当月的加工费，次月 25 日之前对账开票，假设对账之前企业是不知道加工的准确数量，且一般都要到 20 号以后才能对账完毕，那么这种情况下，收入是否只能确认在次月？因为结账之前没法获知准确的收入金额，按理也不符合收入确认的条件。
综上，是否可以总结出，如果公司结账之前能获得加工量，从而收入的金额能确定，那是否可以在当月确认收入，反之只能在下月？

回答人：chenyiwei
也可以这样理解。在财务报表批准报出日之前获得关于资产负债表日之前已完成加工量和对应的加工费金额的信息，可视为资产负债表日后调整事项，即资产负债表日后获得的信息为资产负债表日已存在的状态或情况提供了新的或进一步的证据。